臺灣橋頭地方法院民事判決
111年度橋小字第448號
原      告  台新國際商業銀行股份有限公司

法定代理人  尚瑞強  
訴訟代理人  謝智翔  
被      告  余秀男  

上列當事人間請求清償借款事件，本院於民國111年7月21日言詞
辯論終結，判決如下：
    主      文
被告應給付原告新臺幣貳萬玖仟肆佰捌拾元，及自民國九十四年
五月二十八日起至民國一百零四年八月三十一日止，按週年利率
百分之二十計算之利息，暨自民國一百零四年九月一日起至清償
日止，按週年利率百分之十五計算之利息。
訴訟費用新臺幣壹仟元由被告負擔。
本判決得假執行。但被告如以新臺幣貳萬玖仟肆佰捌拾元為原告
預供擔保，免為假執行。
    事實及理由
一、原告主張：被告前於民國93年1月16日向原告簽訂信用貸款
    ，約定被告可於一定額度內使用金融卡提款或進行現金轉帳
    交易，並於次月相當期日需繳還最低應繳金額，如未依約繳
    款，則喪失期限利益，應即清償所有欠款，並自應付還款日
    起至清償日止，按週年利率20%計付利息。詎被告自94年4月
    27日起即未依約還款，迄今尚積欠本金新臺幣（下同）29,4
    80元未清償。爰依現金卡信用貸款契約之法律關係，提起本
    件訴訟等語。聲明：如主文第1項所示。
二、被告則以：伊有聲請本件現金卡，也有欠款未償還，惟伊現
    因在監執行無法處理等語，資為抗辯。
三、查原告主張之前揭事實，業據其提出YouBe予備金申請書、Y
    ouBe信用貸款約定書、現金卡帳務查詢明細及現金卡交易紀
    錄查詢等件為證（見本院司促卷第9至11頁、本院橋小卷第9
    5至96頁），且為被告所不爭執（見本院卷第94頁），自堪
    信為真實。而被告雖以前詞置辯，惟其在監服刑無法償還，
    僅係履行能力問題，並不影響其依約應負之清償責任，尚難
    據此對被告為有利之判斷。從而，原告依現金卡信用貸款契
    約之法律關係，請求被告給付如主文第1項所示之金額與利
    息，為有理由，應予准許。
四、本件係依小額程序為被告敗訴之判決，應依民事訴訟法第43
    6條之20規定，依職權宣告假執行。另依同法第436條之23、
    第436條第2項、第392條第2項規定，依職權宣告被告如預供
    擔保，免為假執行。
五、本件事證已臻明確，兩造其餘主張與攻擊防禦方法及所提證
    據，經核與判決之結果不生影響，爰不另一一論述，併此敘
    明。
六、訴訟費用負擔之依據：民事訴訟法第78條。另依同法第436
    條之19第1項規定，確定訴訟費用額如主文第2項所示。
中　　華　　民　　國　　111 　年　　8 　　月　　4 　　日
    　　　　　　　橋頭簡易庭　法　　　官  郭育秀
以上正本係照原本作成。
民事訴訟法第436條之24第2項：對於本判決之上訴，非以違背法
令為理由，不得為之。如對本判決上訴，須於判決送達後20日內
向本院提出上訴狀，並須表明原判決所違背之法令及其具體內容
與依訴訟資料可認為原判決有違背法令之具體事實之上訴理由（
均須按他造當事人之人數附繕本）。
中　　華　　民　　國　　111 　年　　8 　　月　　4 　　日
    　　　　　　　　　　  　　書　記　官  塗蕙如
訴訟費用計算式：
裁判費（新臺幣）  1,000元
合計              1,000元